【裁判字號】    97,裁,1180
【裁判日期】    970214
【裁判案由】    職業災害勞工保護法
【裁判全文】
最  高  行  政  法  院  裁  定
                                     97年度裁字第01180號
上  訴  人  陳江林即小林洗衣部
被 上訴 人  行政院勞工委員會
代  表  人  盧天麟
上列當事人間職業災害勞工保護法事件，上訴人對於中華民國96
年10月26日臺北高等行政法院96年度訴字第736號判決，提起上
訴，本院裁定如下：
    主  文
上訴駁回。
上訴審訴訟費用由上訴人負擔。
    理  由
一、按對於高等行政法院判決之上訴，非以其違背法令為理由，
    不得為之，行政訴訟法第242條定有明文。依同法第243條第
    1項規定，判決不適用法規或適用不當者，為違背法令；而
    判決有同條第2項所列各款情形之一者，為當然違背法令。
    是當事人對於高等行政法院判決上訴，如依行政訴訟法第24
    3條第1項規定，以高等行政法院判決有不適用法規或適用不
    當為理由時，其上訴狀或理由書應有具體之指摘，並揭示該
    法規之條項或其內容；若係成文法以外之法則，應揭示該法
    則之旨趣；倘為司法院解釋或本院之判例，則應揭示該判解
    之字號或其內容。如以行政訴訟法第243條第2項所列各款情
    形為理由時，其上訴狀或理由書，應揭示合於該條項各款之
    事實。上訴狀或理由書如未依此項方法表明者，即難認為已
    對高等行政法院判決之違背法令有具體之指摘，其上訴自難
    認為合法。
二、本件上訴人提起上訴，係以：其員工張藏文遭遇職業災害死
    亡一事，上訴人業於民國95年2月6日給付葬儀社處理費新臺
    幣（下同）42,000元、95年2月13日給付家屬慰問金21,000
    元，並於95年5月15日以200萬元與張藏文之家屬達成職業災
    害損害賠償和解，已逾法定補償標準916,650元，亦逾被上
    訴人所核付之死亡補助712,800元，並無違反勞動基準法第5
    9條規定，況該法條並未規定上訴人履行期間，其僅以勞動
    基準法施行細則第33條為規定，已超越法律授權，原處分顯
    有違誤等語。本件上訴人對於高等行政法院判決上訴，雖以
    該判決違背法令為理由，惟查上訴人在原審之各項主張如何
    不足採，原判決均已詳為論斷，並無不合。核其上訴理由狀
    所載內容，係就原審取捨證據、認定事實之職權行使，及依
    職權裁量所論斷：上訴人於93年2月1日雇用張藏文擔任洗衣
    工，未於張藏文到職當日申報參加勞工保險，嗣張藏文於95
    年2月2日遭遇職業災害死亡，上訴人未依勞動基準法第59條
    規定給予職業災害死亡補償，經被上訴人所屬勞工保險局依
    職業災害勞工保護法第6條第1項規定，按最低投保薪資核付
    張藏文之配偶死亡補助712,800元，被上訴人乃依同法第34
    條但書規定，處以上訴人相同額度之罰鍰計712,800元，並
    無違誤；至上訴人事後雖依95年5月15日之調解筆錄而分別
    於95年5月20日、6月20日、7月20日、8月20日給付張藏文家
    屬合計200萬元，仍無解於上訴人未依勞工保險條例第6條第
    1項第2款規定應為所屬勞工辦理參加勞工保險之違法事實之
    成立等情，指摘其為不當，並就原審已論斷者，泛言未論斷
    ，或就原審所為論斷，泛言其論斷矛盾，或以其對法律之誤
    解，重複前已主張為原審詳予論斷所不採之理由，泛謂被上
    訴人之原處分於法有違，而未具體說明原判決有何不適用法
    規或適用法規不當之情形，並揭示該法規之條項或其內容，
    及合於行政訴訟法第243條第2項所列各款之事實，難認對該
    判決之如何違背法令已有具體之指摘。依首揭說明，應認其
    上訴為不合法。
三、據上論結，本件上訴為不合法，依行政訴訟法第249條第1項
    前段、第104條、民事訴訟法第95條、第78條，裁定如主文
    。
中    華    民    國    97    年    2     月    14    日
                    最高行政法院第三庭
                        審判長法官  黃  璽  君
                              法官  林  茂  權
                              法官  鄭  忠  仁
                              法官  黃  本  仁
                              法官  吳  東  都
以  上  正  本  證  明  與  原  本  無  異
中    華    民    國    97    年    2     月    15    日
                              書記官  彭  秀  玲


司法院資訊處製作；財團法人民間司法改革基金會備份。
